臺灣桃園地方法院宣示判決筆錄　　　 100年度審訴字第1765號
公　訴　人　臺灣桃園地方法院檢察署檢察官
被　　　告　曹華之
指定辯護人　本院公設辯護人彭詩雯
上列被告因違反毒品危害防制條例案件，於中華民國100 年9 月
6 日下午5 時許，在本院第十法庭宣示判決，出席職員如下：
　　　　　法　官　 許曉微
　　　　　書記官　 洪明媚
　　　　　通　譯
法官起立朗讀判決主文、犯罪事實要旨、處罰條文，及告以上訴
限制、期間並提出上訴狀之法院，且諭知記載其內容：
一、主  文：
    曹華之施用第一級毒品，累犯，處有期徒刑玖月，扣案之海
    洛因壹小包（驗餘淨重壹點伍捌公克）沒收銷燬之，電子磅
    秤壹臺、分裝袋壹包、分裝袋貳個、削尖吸管壹支、黑色腰
    包壹個及橘色小袋子壹個，均沒收；又施用第二級毒品，累
    犯，處有期徒刑肆月，扣案之橡皮軟管壹條、黑色腰包壹個
    及橘色小袋子壹個，均沒收。應執行有期徒刑拾壹月，扣案
    之海洛因壹小包（驗餘淨重壹點伍捌公克）沒收銷燬之，電
    子磅秤壹臺、分裝袋壹包、分裝袋貳個、削尖吸管壹支、橡
    皮軟管壹條、黑色腰包壹個及橘色小袋子壹個，均沒收。
二、犯罪事實要旨：
    曹華之前於民國92年間，因施用毒品案件，經本院以92年度
    毒聲字第1090號裁定送觀察、勒戒，因認有繼續施用毒品之
    傾向，又經本院以92年度毒聲字第2022號裁定令入戒治處所
    施以強制戒治，因強制戒治成效評定合格，復經本院以92年
    度毒聲字第3647號裁定停止戒治，嗣於93年7 月3 日強制戒
    治執行完畢，並經臺灣桃園地方法院檢察署檢察官以93年度
    戒毒偵字第207 號為不起訴處分確定。另有下列犯行：於
    82年間，因違反麻醉藥品管理條例案件，經臺灣板橋地方法
    院以82年度訴字第1864號判決判處有期徒刑5 年2 月、5 月
    ，應執行有期徒刑5 年4 月確定，於84年9 月27日假釋併付
    保護管束，嗣經撤銷假釋，尚餘殘刑有期徒刑3 年3 月16日
    ；又於85年間，因違反麻醉藥品管理條例案件，經臺灣高
    等法院以86年度上訴字第1878號判決判處有期徒刑5 年6 月
    後，復經最高法院以87年度台上字第1203號判決上訴駁回確
    定；復於86年間，因違反麻醉藥品管理條例案件，經臺灣
    高等法院以86年度上易字第135 號判決判處有期徒刑8 月確
    定，並與上開之罪刑接續執行，於90年9 月28日縮短刑
    期假釋出監併付保護管束，嗣經撤銷假釋，尚餘殘刑有期徒
    刑4 年3 月又19日，惟上揭案件之得為減刑之罪刑，
    經臺灣高等法院96年度聲減字第1029號裁定各減刑為二分之
    一後，與不得減刑之有期徒刑5 年6 月及5 年2 月罪刑，經
    前揭同裁定更定應執行有期徒刑5 年8 月、5 年4 月確定，
    僅餘殘刑有期徒刑3 年9 月19日，迄96年8 月1 日縮刑期滿
    執行完畢；另於上開強制戒治執行完畢後5 年內之96年間
    ，因施用毒品案件，經本院以96年度審訴字第1495號判決判
    處有期徒刑7 月確定，於98年7 月31日縮刑期滿執行完畢；
    再於98年間，經本院以98年度壢簡字第857 號判決判處有
    期徒刑3 月，上訴後，經本院以98年度簡上字第686 號判決
    上訴駁回確定，於99年6 月2 日縮刑期滿執行完畢（於本案
    構成累犯）。詎猶不知悔改，復基於施用第一級毒品之犯意
    ，於100 年3 月19日晚上7 時30許，在桃園縣平鎮市○○路
    121 巷18弄17號友人戴湘寧之住處，以抽煙之方式施用第一
    級毒品海洛因1 次；又於100 年3 月18日下午3 時許，在上
    址處，以玻璃球燒烤吸食之方式施用第二級毒品甲基安非他
    命1 次。嗣於100 年3 月20日凌晨0 時10分許，因毒品案件
    遭通緝，在桃園縣平鎮市○○路121 巷18弄17號，先為警當
    場扣得其所有供施用毒品所用之海洛因1 小包（原淨重1.62
    公克，驗餘淨重1.58公克）及其所有供（非專供）施用毒品
    所用之電子磅秤1 臺、分裝袋1 包、分裝袋2 個、削尖吸管
    1 支、橡皮軟管1 支、黑色腰包1 個及橘色小袋子1 個，曹
    華之趁隙離開上址，迄同日凌晨4 時15分許，在桃園縣平鎮
    市○○路121 巷18弄巷口處為警逮捕後查獲。經徵得其同意
    採集尿液送驗，結果呈安非他命類及鴉片類陽性反應，而悉
    上情。
三、處罰條文：
    毒品危害防制條例第10條第1 項、第2 項、第18條第1 項前
    段，刑法第11條、第47條第1 項、第38條第1 項第2 款、第
    51條第5 款。
四、協商判決除有刑事訴訟法第455 條之4 第1 項第1 款於本訊
    問程序終結前，被告撤銷協商合意或檢察官撤回協商聲請者
    ；第2 款被告協商之意思非出於自由意志者；第4 款被告所
    犯之罪非第455 條之2 第1 項所定得以協商判決者；第6 款
    被告有其他較重之裁判上一罪之犯罪事實者；第7 款法院認
    應諭知免刑或免訴、不受理者情形之一，及違反同條第2 項
    「法院應於協商合意範圍內為判決；法院為協商判決所科之
    刑，以宣告緩刑或2 年以下有期徒刑、拘役或罰金為限」之
    規定者外，不得上訴。
五、如有前述例外得上訴之情形，又不服本件判決，得自收受判
    決送達後10日內，向本院提出上訴書狀，上訴於第二審法院
    。
中    華    民    國    100    年    9   月     6    日
                            刑事庭法  官  許曉微
                                  書記官  洪明媚
以上正本證明與原本無異。
                                  書記官  洪明媚
中    華    民    國    100    年    9    月    6    日
附錄本案論罪科刑法條：
毒品危害防制條例第10條
施用第一級毒品者，處六月以上五年以下有期徒刑。
施用第二級毒品者，處三年以下有期徒刑。